【裁判字號】    99,訴,686
【裁判日期】    991028
【裁判案由】    違反毒品危害防制條例
【裁判全文】
臺灣嘉義地方法院刑事判決               99年度訴字第686號
公  訴  人  臺灣嘉義地方法院檢察署檢察官
被      告  甲○○
選任辯護人  何永福律師
上列被告因違反毒品危害防制條例等案件，經檢察官提起公訴（
99年度偵字第5963號），本院判決如下：
    主  文
甲○○意圖販賣而持有第二級毒品，處有期徒刑貳年捌月，如附
表二編號1所示之物均沒收銷燬，編號2所示之物均沒收；又犯如
附表一罪刑欄所示之罪，各處如附表一罪刑欄所示之刑。應執行
有期徒刑參年陸月，如附表二編號1所示之物均沒收銷燬，編號2
至6所示之物均沒收，未扣案販賣第三級毒品所得新臺幣共捌佰
元沒收，如全部或一部不能沒收時，以其財產抵償之。
    犯 罪 事 實
一、甲○○明知3,4-亞甲基雙氧安非他命（3,4-Methylenedioxy
    amphetamine、MDA，以下稱MDA，公訴意旨誤為同屬第二級
    毒品之MDMA，應予更正）及愷他命（Ketamine，俗稱K他命
    ）分別係毒品危害防制條例第2條第2項第2、3款所規定之第
    二、三級毒品，依法不得持有、販賣或意圖販賣而持有，竟
    基於販賣第三級毒品以營利之犯意，先於民國99年7月初某
    日，前往臺南縣永康交流道處，以新臺幣（下同）1萬2,000
    元之價格，向綽號「紅毛」之不詳姓名年籍男子販入愷他命
    ，「紅毛」則另以半買半送之方式，交付15顆MDA與甲○○
    ，甲○○即以非營利之目的收受上開MDA並持有之，惟於收
    受上開MDA後，因本身無施用之需求，亦無無償轉讓他人之
    想，遂萌生營利之意圖擬伺機販賣而持有之，待有人洽購即
    可賣出。而甲○○販入上開愷他命後以0000000000號行動電
    話為聯繫工具，旋於99年7月初某日下午5時許，賣出愷他命
    與顏偉丞，又分別另行起意，於同年月20日下午5時許、23
    日下午4時40分許，販賣愷他命與顏偉丞（販賣之對象、時
    間、地點、方式詳如附表一所示），合計因販賣愷他命得款
    1,200元。惟於最後一次交易時為警當場查獲致未交易完成
    ，並經甲○○同意搜索其身體及住處後，分別在其身上扣得
    其所有之愷他命21包、MDA1包（5顆）、0000000000號行動
    電話1具（含SIM卡1張）及顏偉丞所交付欲購買愷他命之價
    款400元等物，在其位於嘉義市○○路住處扣得其所有之MDA
    1包（10顆，扣案物詳如附表二所載）。甲○○並於偵查及
    審判中均自白上開所有犯行。
二、案經嘉義市政府警察局移送臺灣嘉義地方法院檢察署檢察官
    偵查起訴。
    理  由
壹、程序方面
一、本件如附表二所示之物，均係警員依刑事訴訟法第131條之1
    規定，經徵得被告甲○○出於自願性之同意後，分別在其身
    上及住處所扣得，有被告所簽立同意警員搜索其身體之同意
    書、搜索扣押筆錄、扣押物品目錄表、扣押物品收據及同意
    警員搜索其住處之同意書、搜索扣押筆錄、扣押物品目錄表
    、扣押物品收據各1份附卷可稽（見警卷第17頁至第24頁）
    。而被告於歷次偵審中，未曾就此提出任何爭執，參諸卷存
    事證，亦未見警員經被告同意後之搜索扣押程序有何明顯違
    失之處，堪認上開經被告自願性同意之搜索扣押程序並無不
    法，據此搜索扣得之如附表二所示相關證物自應有證據能力
    。且揆諸實務累積之案例顯示，偵查之開端除告訴、告發、
    自首外，不少係來自於警察本諸行政秩序權，例如臨檢、路
    檢、盤查等警察勤務所發現之犯罪嫌疑，進而密接刑事偵查
    之實施。從事態之演變歷程，兩者固有前後階段之別，然警
    察對犯罪嫌疑心證程度之變化，並非可截然劃分，其轉換之
    界限，以瞬息萬變之犯罪查緝實況而言，殊不能概以刑事偵
    查強制處分所要求之「必要性」、「相當理由」等門檻之角
    度，前置檢視先階段之警察行政秩序權之行使過程，進而苛
    指為違法偵查。詳言之，警察職權除協助偵查犯罪，執行搜
    索、扣押、拘提及逮捕外，包括違警處分、行政執行、有關
    警察業務之保安、正俗、交通、衛生、消防、救災、營業建
    築、市容整理、戶口查察、外事處理等事項及其他應執行法
    令事項（警察法第9條參照）。又「警察於公共場所或合法
    進入之場所，得對於下列各款之人查證其身分：一、『合理
    懷疑』其有犯罪之嫌疑或有犯罪之虞者。二、『有事實足認
    』其對已發生之犯罪或即將發生之犯罪知情者」、「為查證
    人民身分，得採取攔停人、車、船及其他交通工具之必要措
    施」，警察職權行使法第6條第1項第1款、第7條第1款定有
    明文。足見警察為遂行其維持公共秩序、保護社會安全、防
    止一切危害、促進人民福利之任務而行使職權時，針對有犯
    罪之嫌疑或有犯罪之虞者；對已發生之犯罪或即將發生之犯
    罪知情者，得為查證其身分，並得採取攔停人、車、船及其
    他交通工具之必要措施。而上開法條所謂之「合理懷疑」、
    「有事實足認」，乃指依警察執法當時主觀認知之現場具體
    事實情況，本其勤務經驗所作之合理判斷。其程度固非放縱
    警察單純之主觀猜測或預感，惟亦非謂須具備相當質量之客
    觀證據所要求之高門檻，此觀警察職權行使法異於刑事訴訟
    法強制處分相關「（較高審查密度之）必要性」、「相當理
    由」等規定，亦可窺立法者因事物本質之不同，而異其課予
    警察之義務要求。細究本件查獲經過，略為警方數人原埋伏
    在嘉義市○區○○街166號公寓附近查緝另案毒品交易，適
    見被告騎駛機車前來該址，隨後執手機2具反覆撥打電話，
    嗣證人顏偉丞自166號該址公寓下樓，持交金錢與被告，並
    坐上被告機車等情，據證人即查緝員警乙○○證述在卷（見
    本院卷第49頁、第52頁）。證人乙○○等警員，因客觀所見
    上開情事，連結原擬查緝毒品場所之地緣關係、被告騎車到
    場撥打電話對外聯絡、證人顏偉丞自擬搜索址下樓並交付金
    錢與被告等因素，秉諸刑事偵查與社會公序維安等勤務經驗
    ，合理懷疑被告與證人顏偉丞涉嫌違禁毒品相關行為，遂在
    嘉義市○區○○街166號前路旁之公共場所發動盤查，適法
    性無虞。況案發當時證人顏偉丞乘坐上被告之機車，見人員
    （警員）趨近，心虛恐因涉毒品遭警查緝甚而有逃逸不慎跌
    倒受傷之舉，亦據證人顏偉丞供承不諱（見警卷第9頁），
    此等行徑益增證人乙○○等警員信被告與證人顏偉丞涉有犯
    罪嫌疑之心證，在在足認證人乙○○等盤查攔截被告與證人
    顏偉丞人車乙節並無瑕疵。再者，司法警察（官）知有犯罪
    嫌疑者，應即開始調查，並將調查之情形報告該管檢察官及
    上級司法警察官（刑事訴訟法第230條第2項、第231條第2項
    參照）。證人乙○○等警員確信並即時發覺被告涉嫌毒品交
    易，乃立即開始調查，以其為現行犯加以逮捕，進而甚至徵
    得被告同意而為合法之搜索（包括逮捕當時之附帶搜索），
    所查扣之本案證物並非出於不法手段，自有證據能力。辯護
    意旨稱：被告於附表一編號3之時地向證人顏偉丞收取400元
    之行為，在客觀上無法認定係毒品交易之現行犯，警員遽以
    現行犯逮捕並加以搜索扣押相關物品，其程序係屬違法，扣
    得之物品無證據能力云云，尚不足採。
二、又按被告以外之人於審判外之陳述，經當事人於審判程序同
    意作為證據，法院審酌該言詞陳述或書面陳述作成時之情況
    ，認為適當者，亦得為證據。當事人、代理人或辯護人於法
    院調查證據時，知有第159條第1項不得為證據之情形，而未
    於言詞辯論終結前聲明異議，視為有前項之同意，刑事訴訟
    法第159條之5定有明文。其第2項規定乃係基於證據資料愈
    豐富，愈有助於真實發現之理念，酌採當事人進行主義之證
    據處分權原則，並強化言詞辯論主義，透過當事人等到庭所
    為之法庭活動，在使訴訟程序順暢進行之要求下，承認傳聞
    證據於一定條件內，得具證據適格。此種「擬制同意」，因
    與同條第1項之明示同意有別，實務上常見當事人等係以「
    無異議」或「沒有意見」表示之，斯時倘該證據資料之性質
    ，已經辯護人閱卷而知悉，或自起訴書之記載而了解，或偵
    、審中經檢察官、審判長、受命法官、受託法官告知，或被
    告逕為認罪答辯或有類似之作為、情況，即可認該相關人員
    於調查證據之時，知情而合於擬制同意之要件；而所謂「審
    酌該陳述作成時之情況，認為適當」者，係指依各該審判外
    供述證據製作當時之過程、內容、功能等情況，是否具備合
    法可信之適當性保障，加以綜合判斷而言；倘法院審酌結果
    ，認為該等證據於作成時並無可信度明顯過低之情事者，即
    應認具有適當性，而具有證據能力。查本件業據被告為認罪
    答辯，且經提示認定事實所援引具傳聞性質之言詞證據（證
    人顏偉丞之證詞），當事人及辯護人均表示無意見（見本院
    卷第34頁），亦未於本案言詞辯論終結前關於證據能力聲明
    異議，而本院審酌該等審判外陳述作成當時之過程、內容、
    功能等情況綜合判斷，並無違法取得之情形，認具備合法可
    信之適當性保障，且與待證事實具有關聯性而具證據能力，
    得採為認定事實之基礎。
貳、實體方面
一、上開犯罪事實，業據被告坦承不諱（見本院卷第59頁），核
    與證人顏偉丞於偵查中、證人即查獲之警員乙○○於本院審
    理中證述情節相符（見偵卷第9頁，本院卷第49頁至第52頁
    ），此外，並有如附表二所示之物扣案可稽。且扣案如附表
    二編號1所示之藥丸15顆，經鑑驗結果確含有MDA成分，編號
    2所示之白色結晶21包，經鑑驗結果確均含有愷他命成分之
    情，亦有行政院衛生署草屯療養院99年8月17日草療鑑字第
    0990800073號鑑定書1份在卷可資佐證（見偵卷第18頁至第
    21頁）。又愷他命乃毒品危害防制條例所列管具成癮性、濫
    用性之第三級毒品，危害社會甚深，嚴禁轉讓、製造、運輸
    及販賣等，罪刑非輕，販賣毒品乃懸為厲禁之重罪，從事者
    莫不極盡隱諱之能事，唯恐遭致查緝，故得來不易之毒品，
    除因特別情事偶爾無償轉讓，間或與人分享外，衡情倘無利
    可圖，諒無平白蹈陷重典無端供應他人之理。本件被告與證
    人顏偉丞間，僅係認識，並不熟識之情，業據被告供丞在卷
    （見偵卷第7頁），顯見被告與證人顏偉丞並無特殊密切之
    親故關係，被告鋌而走險應證人顏偉丞要求，數次議款交付
    物稀價昂之愷他命，揆諸上開情理，堪認均有營利之意圖甚
    明。再按販賣毒品罪，並不以販入之後復行賣出為構成要件
    ，祇要出於意圖營利之目的，將毒品販入或賣出，有一於此
    ，其犯罪即為成立，實際上是否已經獲利，則非所問。至於
    本諸意圖營利販入以外之其他原因而持有毒品，嗣後始萌生
    復行賣出之意，且尚未著手於賣出之行為者，則屬意圖販賣
    而持有毒品罪。本件被告持有15顆MDA，然無任何事證證明
    被告主觀上初係本於營利之意圖與目的，而販入持有該等MD
    A，亦無事證證明被告已著手賣出上開MDA之行為，自無以為
    其販賣MDA之認定，且被告供稱：伊當初僅欲購買愷他命，
    係「紅毛」半買半送始予買受，惟於收受上開MDA後，因本
    身無施用之需求，亦無無償轉讓他人之想，遂萌生營利之意
    圖擬伺機販賣而持有之，待有人洽購即可賣出等語（見本院
    卷第32頁至第33頁），亦非顯與常理相悖，並無不可採信之
    理由，自應認被告係本諸意圖營利販入以外之其他原因而持
    有MDA，嗣後始萌生復行賣出之意。足認被告上開任意性自
    白與事實相符，堪予採信。本件事證明確，被告犯行堪以認
    定。
二、查MDA、愷他命分別係毒品危害防制條例第2條第2項第2、3
    款所規定之第二、三級毒品。而販賣毒品罪，並不以販入後
    復行賣出為構成要件，只要以營利之目的，將毒品購入或賣
    出，有一於此，其犯罪即屬完成，惟如販入後復行賣出1次
    ，亦僅成立一販賣罪，並非認有2次之犯罪行為，本件被告
    於99年7月初意圖營利而販入愷他命後，復即將上開販入之
    部分愷他命於附表一編號1所示之時地賣出與證人顏偉丞1次
    之行為，應僅成立一販賣罪。又犯罪之著手，係指行為人為
    實現犯意而開始實行犯罪構成要件之行為而言。毒品危害防
    制條例之販賣毒品罪，於售賣者與購毒者就買賣毒品之重要
    內容有所表示時，即可認為已經著手實行販賣毒品之行為；
    亦即販賣毒品之犯行，以售賣者與購買者雙方就買賣毒品之
    重要內容有所意思表示而達成契約之合致時，即已著手於販
    賣毒品構成要件之行為，而售賣者已否實際交付毒品，乃該
    項販賣毒品行為是否既遂之問題。本件證人顏偉丞於99年7
    月23日下午以電話向被告聯繫洽購愷他命，被告亦基於販賣
    愷他命以營利之犯意同意出售，並約在證人顏偉丞租屋處樓
    下交易，且到場後證人顏偉丞已當場將購買愷他命之價款40
    0元交與被告收受，顯見渠等對販賣愷他命之標的、數量、
    價格、交易時間、地點已有所意思表示且合致，被告自已著
    手於販賣愷他命之構成要件行為，惟因被告未及將愷他命交
    與證人顏偉丞收受，即為警當場查獲致未交易完成，仍屬未
    遂階段。是核被告所為，分別係犯毒品危害防制條例第5條
    第2項之意圖販賣而持有第二級毒品、第4條第3項之販賣第
    三級毒品及第4條第6項、第3項之販賣第三級毒品未遂罪，
    未遂罪部分茲按既遂犯之刑減輕之。被告持有第二、三級毒
    品之低度行為，分別為意圖販賣而持有、販賣之高度行為所
    吸收，均不另論罪。公訴意旨認被告於附表一編號3所為係
    犯毒品危害防制條例第4條第3項之販賣第三級毒品既遂罪，
    尚有誤會。被告固係於99年7月初向「紅毛」同時購入上開
    MDA及愷他命，然其係於購入持有上開MDA之後，始另行起意
    以販賣營利為目的持有上開MDA，而犯意圖販賣而持有第二
    級毒品罪，是其所犯上開4罪間，犯意各別，行為互殊，應
    予分論併罰，辯護意旨稱意圖販賣而持有第二級毒品與販賣
    第三級毒品罪，為想像競合之裁判上一罪關係云云，尚不足
    採。
三、被告於偵查及審判中均自白上開所有犯行，均應依毒品危害
    防制條例第17條第2項規定減輕其刑，並就未遂罪部分遞減
    之。再據證人乙○○證稱：附表一編號1、2之犯行，係查獲
    附表一編號3之犯行後，被告主動供出等語（見本院卷第50
    頁），固可認被告於附表一編號1、2之部分有自首之情形。
    惟刑法第62條規定「對於未發覺之罪自首而受裁判者，得減
    輕其刑。但有特別規定者，依其規定。」，而毒品危害防制
    條例第17條第2項規定之偵查及審判中均自白犯行之情形應
    包括自首在內，且係規定「必」減輕其刑，較諸刑法第62條
    前段規定僅「得」減輕其刑有利於被告，故毒品危害防制條
    例第17條第2項應係刑法第62條但書所規定之例外情形，本
    件應僅適用對被告較有利之毒品危害防制條例第17條第2項
    規定減輕其刑，殊無再適用自首之規定減輕其刑之餘地，辯
    護意旨稱：被告上開犯行同時符合自首之規定，應再予減輕
    其刑云云，亦不足採。爰審酌被告四肢健全，竟不思循正途
    賺取金錢，反意圖牟取暴利販賣愷他命，並意圖販賣而持有
    MDA，戕害國人健康惡性非輕，惟能坦承犯行尚知悔悟之態
    度，所販賣毒品之次數不多，數量亦少，高中畢業之教育程
    度，未婚，與父母等家人同住，目前在夜市擺攤維生，收入
    穩定及蒞庭實行公訴之檢察官建議判處應執行有期徒刑3年6
    月等一切情狀，分別量處如主文所示之刑，並定其應執行之
    刑。
四、沒收部分：
（一）按查獲之第一、二級毒品及專供製造或施用第一、二級毒
      品之器具，不問屬於犯人與否，均沒收銷燬之；犯第4條
      至第9條、第12條、第13條或第14條第1項、第2項之罪者
      ，其供犯罪所用或因犯罪所得之財物，均沒收之，如全部
      或一部不能沒收時，追徵其價額或以其財產抵償之。毒品
      危害防制條例第18條第1項前段、第19條第1項分別定有明
      文。是附表二編號1所示之MDA，均應依毒品危害防制條例
      第18條第1項前段規定諭知沒收銷燬；編號2所示上開MDA
      之包裝袋，具防止內容物裸露、逸出及潮濕功能，均係被
      告所有供意圖販賣而持有MDA使用之物，均應依毒品危害
      防制條例第19條第1項規定宣告沒收。
（二）依毒品危害防制條例第18條第1項前段規定，應予沒收銷
      燬之毒品，以經查獲之第一級、第二級毒品為限。同條項
      後段復規定，查獲之第三級、第四級毒品，無正當理由而
      擅自持有者，沒入銷燬之。以毒品危害防制條例就施用及
      持有第三級、第四級毒品純質淨重未達20公克者，並未設
      有處罰之規定，僅於第11條之1規定，無正當理由，不得
      擅自持有之。從而，依毒品危害防制條例第18條第1項後
      段應沒入銷燬之毒品，係專指查獲施用或持有之第三級、
      第四級毒品純質淨重未達20公克者而言；倘係查獲製造、
      運輸、販賣、意圖販賣而持有、以非法方法使人施用、引
      誘他人施用、轉讓或持有第三級、第四級毒品達純質淨重
      20公克以上者，既屬毒品危害防制條例相關法條明文規定
      處罰之犯罪行為，即非該條項應依行政程序沒入銷燬之範
      圍。又同條例第19條第1項所定「供犯罪所用或因犯罪所
      得之物」，係指犯第4條至第9條、第12條、第13條或第14
      條第1項、第2項之罪所用或所得之物，不包括毒品本身在
      內，是尚不得援用此規定為沒收第三級、第四級毒品之依
      據。再毒品危害防制條例對於查獲之製造、運輸、販賣、
      意圖販賣而持有、以非法方法使人施用、引誘他人施用、
      轉讓及持有第三級、第四級毒品達純質淨重20公克以上者
      之沒收，並無特別規定，如其行為已構成犯罪，則該毒品
      即屬不受法律保護之違禁物，應回歸刑法之適用，依刑法
      第38條第1項第1款之規定沒收之，始為適法。又以營利為
      目的販入毒品，經多次販賣後，持有剩餘毒品被查獲，其
      各次販賣毒品行為，固應併合處罰，惟該持有剩餘毒品之
      低度行為，應僅為最後一次販賣毒品之高度行為所吸收，
      不另論罪，則就該查獲之剩餘毒品，自祇能於最後一次販
      賣毒品罪宣告沒收銷燬，不得於各次販賣毒品罪均一併宣
      告（最高法院98年度臺上字第1063號、98年度臺上字第73
      8號判決可參）。而編號3所示之愷他命，係被告以營利為
      目的販入，經多次販賣後，剩餘之第三級毒品，揆諸上開
      說明，該愷他命屬不受法律保護之違禁物，應回歸刑法之
      適用，依刑法第38條第1項第1款之規定，於被告最後一次
      販賣愷他命犯行即附表一編號3項下宣告沒收之；附表二
      編號4所示上開愷他命之包裝袋，具防止內容物裸露、逸
      出及潮濕功能，均係被告所有供販賣愷他命使用之物，均
      應依毒品危害防制條例第19條第1項規定，亦於被告最後
      一次販賣愷他命犯行即附表一編號3項下宣告沒收。附表
      二編號5所示之行動電話，係被告所有供各該次販賣愷他
      命使用之物，應依毒品危害防制條例第19條第1項規定宣
      告沒收。
（三）毒品危害防制條例第19條第1項關於沒收之規定，係採義
      務沒收主義，於販賣毒品未遂之情形下，縱然販賣之一方
      尚未將毒品交付購買者，而未完成交易，倘購買者已先將
      價款移轉占有交給販賣之一方，該價款即應認屬販賣毒品
      者因犯罪所得之物，予以宣告沒收，否則豈非應發還購買
      毒品之人，殊非立法嚴禁之本旨，此觀該條項所定法文，
      並未排除未遂犯之適用自明。是被告於附表一編號3向證
      人顏偉丞收取購毒價款即附表二編號6之400元後，雖尚未
      將毒品交付證人顏偉丞即經警查獲，而未完成交易，上開
      扣案附表二編號6之400元，仍應依毒品危害防制條例第19
      條第1項規定宣告沒收。另未扣案販賣第三級毒品所得共
      800元，亦應依毒品危害防制條例第19條第1項規定宣告沒
      收，如全部或一部不能沒收時，以被告之財產抵償之。至
      因鑑驗使用而耗失之MDA及愷他命既已滅失，自無庸宣告
      沒收（銷燬），併予敘明。
據上論斷，應依刑事訴訟法第299條第1項前段，毒品危害防制條
例第4條第3項、第6項、第5條第2項、第17條第2項、第18條第1
項前段、第19條第1項，刑法第11條、第25條第2項、第38條第1
項第1款、第51條第5款判決如主文。
本案經檢察官李志明到庭執行職務。
中    華    民    國    99    年    10    月    28    日
                  刑事第四庭  審判長法  官  蔡憲德
                                    法  官  梁淑美
                                    法  官  吳育霖
以上正本證明與原本無異。
如不服本判決應於收受判決後10日內向本院提出上訴書狀，並應
敘述具體理由；其未敘述上訴理由者，應於上訴期間屆滿後20日
內向本院補提理由書（均須按他造當事人之人數附繕本）「切勿
逕送上級法院」。告訴人或被害人如對於本判決不服者，應具備
理由請求檢察官上訴，其上訴期間之計算係以檢察官收受判決正
本之日期為準。
中    華    民    國    99    年    10    月    28    日
                                    書記官  陳俊男
附錄本案論罪科刑法條：
毒品危害防制條例第4條
製造、運輸、販賣第一級毒品者，處死刑或無期徒刑；處無期徒
刑者，得併科新臺幣2千萬元以下罰金。
製造、運輸、販賣第二級毒品者，處無期徒刑或7年以上有期徒
刑，得併科新臺幣1千萬元以下罰金。
製造、運輸、販賣第三級毒品者，處5年以上有期徒刑，得併科
新臺幣7百萬元以下罰金。
製造、運輸、販賣第四級毒品者，處3年以上10年以下有期徒刑
，得併科新臺幣3百萬元以下罰金。
製造、運輸、販賣專供製造或施用毒品之器具者，處1年以上7年
以下有期徒刑，得併科新臺幣1百萬元以下罰金。
前五項之未遂犯罰之。
毒品危害防制條例第5條
意圖販賣而持有第一級毒品者，處無期徒刑或10年以上有期徒刑
，得併科新臺幣7百萬元以下罰金。
意圖販賣而持有第二級毒品者，處5年以上有期徒刑，得併科新
臺幣5百萬元以下罰金。
意圖販賣而持有第三級毒品者，處3年以上10年以下有期徒刑，
得併科新臺幣3百萬元以下罰金。
意圖販賣而持有第四級毒品或專供製造、施用毒品之器具者，處
1年以上7年以下有期徒刑，得併科新臺幣1百萬元以下罰金。
附表一：
┌──┬───┬───────────┬─────────────┐
│編號│對  象│ 時間 、 地點 、 方式 │   罪                刑   │
├──┼───┼───────────┼─────────────┤
│ 1  │顏偉丞│被告於99年7月初某日下 │甲○○販賣第三級毒品，處有│
│    │      │午5時許，以0000000000 │期徒刑貳年捌月。附表二編號│
│    │      │號行動電話與顏偉丞聯繫│5所示之物沒收；未扣案販賣 │
│    │      │後，在嘉義市○區○○街│第三級毒品所得新臺幣肆佰元│
│    │      │166號前，販賣400元愷他│沒收，如全部或一部不能沒收│
│    │      │命與顏偉丞，並如數收取│時，以其財產抵償之。      │
│    │      │價款。                │                          │
├──┤      ├───────────┼─────────────┤
│ 2  │      │被告於99年7月20日下午5│甲○○販賣第三級毒品，處有│
│    │      │時許，以0000000000號行│期徒刑貳年捌月。附表二編號│
│    │      │動電話與顏偉丞聯繫後，│5所示之物沒收；未扣案販賣 │
│    │      │在嘉義市○區○○街166 │第三級毒品所得新臺幣肆佰元│
│    │      │號前，販賣400元愷他命 │沒收，如全部或一部不能沒收│
│    │      │與顏偉丞，並如數收取價│時，以其財產抵償之。      │
│    │      │款。                  │                          │
├──┤      ├───────────┼─────────────┤
│ 3  │      │被告於99年7月23日下午4│甲○○販賣第三級毒品未遂，│
│    │      │時40分許，以0000000000│處有期徒刑壹年伍月。附表二│
│    │      │號行動電話與顏偉丞聯繫│編號3至6所示之物均沒收。  │
│    │      │後，在嘉義市○區○○街│                          │
│    │      │166號前，欲販賣400元愷│                          │
│    │      │他命與顏偉丞，惟於被告│                          │
│    │      │已收取400元價款，尚未 │                          │
│    │      │及交付愷他命與顏偉丞之│                          │
│    │      │際，即為警查獲而未能交│                          │
│    │      │易完成。              │                          │
└──┴───┴───────────┴─────────────┘
附表二：
┌──┬────┬───────┬──────────┐
│編號│品    名│  數      量  │   用          途   │
├──┼────┼───────┼──────────┤
│ 1  │MDA     │15顆（淨重共計│所查獲之第二級毒品  │
│    │        │3.7502公克，驗│                    │
│    │        │餘淨重共計3.55│                    │
│    │        │8公克）       │                    │
├──┼────┼───────┼──────────┤
│ 2  │上開毒品│2個           │供意圖販賣而持有MDA │
│    │之包裝袋│              │所用之物            │
├──┼────┼───────┼──────────┤
│ 3  │愷他命  │21包（淨重分別│所查獲之第三級毒品  │
│    │        │為0.8396、1.68│                    │
│    │        │90、0.8480、0.│                    │
│    │        │8343、0.8208、│                    │
│    │        │0.8405、0.8570│                    │
│    │        │、0.8177、0.84│                    │
│    │        │85、1.7032、0.│                    │
│    │        │8489、4.5091、│                    │
│    │        │4.5032、0.8257│                    │
│    │        │、1.6947、0.83│                    │
│    │        │65、1.6873、0.│                    │
│    │        │8298、0.8376、│                    │
│    │        │4.5018、0.8387│                    │
│    │        │公克，驗餘淨重│                    │
│    │        │分別為0.8380、│                    │
│    │        │1.6880、0.8470│                    │
│    │        │、0.8330、0.81│                    │
│    │        │90、0.8390、0.│                    │
│    │        │8560、0.8160、│                    │
│    │        │0.8470、1.7021│                    │
│    │        │、0.8480、4.50│                    │
│    │        │81、4.5010、0.│                    │
│    │        │8240、1.6937、│                    │
│    │        │0.8357、1.6860│                    │
│    │        │、0.8280、0.83│                    │
│    │        │70、4.5000、0.│                    │
│    │        │8374公克）    │                    │
├──┼────┼───────┼──────────┤
│ 4  │上開毒品│21個          │供販賣愷他命所用之物│
│    │之包裝袋│              │                    │
├──┼────┼───────┼──────────┤
│ 5  │00000000│1具（含SIM卡1 │供販賣愷他命所用之物│
│    │61號行動│張）          │                    │
│    │電話    │              │                    │
├──┼────┼───────┼──────────┤
│ 6  │新臺幣百│4張           │因販賣愷他命未遂所得│
│    │元鈔票  │              │                    │
└──┴────┴───────┴──────────┘
（以下空白）

司法院資訊處製作；財團法人民間司法改革基金會備份。
